【裁判字號】    98,審簡抗,3
【裁判日期】    980324
【裁判案由】    水污染防治法
【裁判全文】
臺灣士林地方法院刑事裁定             98年度審簡抗字第3號
抗 告 人即
被      告  聯榮金屬有限公司
法定代理人  鄭治杰
上列抗告人因水污染防治法案件，不服本院於中華民國98年2 月
13日所為之97年度湖簡字第185 號裁定，提起抗告，本院裁定如
下：
    主  文
抗告駁回。
    理  由
一、按對於簡易判決之上訴，上訴期間為10日，自送達判決後起
    算，原審法院認為上訴不合法律上之程式者，應以裁定駁回
    之，此觀同法第455 條之1 第3 項準用第349 條前段、第36
    2 條前段之規定自明。又送達於應受送達人之住、居所、事
    務所或營業所行之；如送達於住、居所、事務所或營業所不
    獲會晤應受送達人者，得將文書付與有辨別事理能力之同居
    人或受僱人，民事訴訟法第136 條第1 項前段、第137 條第
    1 項亦分別定有明文，而刑事訴訟法第62條就此亦有準用上
    開民事訴訟法規定之明文。
二、本件抗告人抗告意旨略以：伊係從事不鏽鋼表面電解之合格
    廠商，領有廢水排放許可證，且於該許可證屆期前於民國97
    年1 月11日向臺北縣環保局辦理展延作業。在申請展延期間
    ，因廢水處理設施操作異常，伊亦立即通知環保公司修護，
    雙方因工程糾紛而未能處理，致廢水處理設施無法達到應有
    之效率。伊並無故意拖延辦理情事，且於97年11月26日取得
    排放許可證，足見伊已積極配合環保局處理廢水問題云云。
三、經查：本件抗告人因水污染防治法案件，經本院內湖簡易庭
    於98年1 月19日以97年度湖簡字第185 號判決判處罰金新臺
    幣30萬元（下稱原審判決）。原審判決正本並於98年1 月22
    日送達抗告人公司所在地「臺北縣八里鄉○○路252 號」，
    ，由抗告人之受僱人陳淑英代為收受，有本院內湖簡易庭送
    達證書在卷可稽。抗告人公司所在地在臺北縣八里鄉，非居
    住於本院管轄區域內，依法院訴訟當事人在途期間標準第2
    條之規定，加計在途期間2 日。原審判決既於98年1 月22日
    生合法送達抗告人，又加計在途期間2 日，則抗告人至遲應
    於98年2 月3 日前提起上訴。然抗告人竟遲至98年2 月5 日
    始具狀提起上訴，顯已逾越法定上訴期間，其上訴自非合法
    。
四、是故，原裁定認抗告人之上訴已逾法定期間，因而依刑事訴
    訟法第362 條前段，駁回抗告人之上訴，經核尚無違誤。又
    當事人提起上訴不合法，法院自無從於實體上審究其上訴是
    否有理由。抗告人抗告意旨仍執：原審認定犯罪事實未憑證
    據而有誤等實體理由，提起抗告，指摘原裁定不當，自無所
    據，應予駁回。
五、據上論斷，應依刑事訴訟法第455 條之1 第5 項、412 條，
    裁定如主文。
中    華    民    國    98    年    3     月    24    日
                  刑事第一庭審判長法  官  洪英花
                                  法  官  雷雯華
                                  法  官  王沛雷
上正本證明與原本無異。
本件不得抗告。
                                  書記官  吳尚文
中    華    民    國    98    年    3     月    24    日


司法院資訊處製作；財團法人民間司法改革基金會備份。
